【裁判字號】    89,交易,167
【裁判日期】    890706
【裁判案由】    過失致死
【裁判全文】
臺灣臺中地方法院刑事判決                        八十九年度交易字第一六七號
    公  訴  人  臺灣台中地方法院檢察署檢察官
    被      告  甲○○
右列被告因過失致死案件，經檢察官提起公訴 (八十九年度偵字第三九三二號)本院
判決如左：
    主  文
甲○○因過失致人於死，處有期徒刑壹年貳月。緩刑肆年。
    事  實
一、甲○○於民國（下同）八十九年一月十六日中午十二時四十七分許，駕駛車牌號
    碼Ｘ７─３３９３號白色自用小客車，沿台中縣（以下同）太平市○○○路○段
    往太平市方向（南向）行駛，途經太平市○○○路○段二００號前方南向車道時
    ，原應注意汽車行車速度，依標誌之規定，無標誌者，在市區道路，時速不得超
    過四０公里，在郊外道路時速不得超過六０公里；又汽車在雙向二車道行駛時，
    均應在遵行車道內行駛，在劃有行車分向線之路段，超車時得駛越，且除準備停
    車或臨時停車外，不得駛出路面邊線，而依當時情形，又無不能注意之情事，竟
    疏未注意在遵行車道內行駛，貿然以超過時速六０公里以上之高速任意大弧度蛇
    行（或俗稱Ｓ型）行駛，侵入對向車道或駛出其車道路面邊線外等方式危險駕駛
    ，導致其車輛失控側向打滑，跨越道路中央行車分向線侵入來車道，適有鄭振良
    駕駛車牌號碼ＭＱ－３７６８號藍色自用小客車搭載其妻、兒乙○○及鄭威臣（
    民國八十六年四月六日生），沿太平市○○○路○段往東光路方向（北向）行經
    上開地點時，猝然遭違規侵入對向車道由甲○○所駕上開車輛猛力撞擊左前方及
    駕駛座側，鄭振良被撞後緊夾在凹陷變形之車身內，受有頭部外傷、顱骨骨折、
    腹部挫傷及下肢骨折并裂創等傷害，引起外傷性休克而當場死亡；乙○○則受有
    上顎骨左側勒福氏第一型骨折、下顎骨左側疑顎枝或頭下骨折及左肩、左臂、左
    大腿外側鈍挫傷等傷害，另鄭威臣受有下顎骨聯合區粉碎性骨折、左下正中乳門
    齒、側乳門齒、乳犬齒脫落、下唇撕裂傷及頭部外傷等傷害，而甲○○所駕車輛
    於強烈撞擊後復迴轉二圈，始停止於路面邊線外。
二、案經乙○○告訴由臺灣台中地方法院檢察署檢察官偵查起訴。
    理  由
一、右揭事實，已據被告甲○○於本院審理中供認不諱，核與告訴人乙○○指訴及證
    人李郁政証述情節相符，並有台中縣警察局道路交通事故調查報告表、現場照片
    及診斷證明書在卷足憑。而被害人鄭振良確因本件車禍致受有頭部外傷、顱骨骨
    折、腹部挫傷及下肢骨折并裂創等傷害，引起外傷性休克而當場死亡等情，業據
    檢察官督同法醫師相驗屬實，製有勘驗筆錄、相驗屍體證明書、驗斷書附於臺灣
    台中地方法院檢察署八十九年度相字第一０九號相驗案卷內可據，又告訴人乙○
    ○及其子鄭威臣亦因本件車禍而分別受有上顎骨左側勒福氏第一型骨折、下顎骨
    左側疑顎枝或頭下骨折及左肩、左臂、左大腿外側鈍挫傷；下顎骨聯合區粉碎性
    骨折、左下正中乳門齒、側乳門齒、乳犬齒脫落、下唇撕裂傷及頭部外傷等傷害
    ，此亦有財團法人私立中國醫藥學院附設醫院診斷證明書二紙在卷足憑。
二、按汽車行車速度，依標誌之規定，無標誌者，在市區道路，時速不得超過四０公
    里，在郊外道路時速不得超過六０公里；又汽車在雙向二車道行駛時，均應在遵
    行車道內行駛，在劃有行車分向線之路段，超車時得駛越，且除準備停車或臨時
    停車外，不得駛出路面邊線，道路交通安全規則第九十三條第一項第一款、第九
    十七條第一、四款定有明文，被告駕車自應注意上開交通安全之規定，且依當時
    情形，並無不能注意之情事，竟疏未注意在遵行車道內行駛，貿然以超過時速六
    ０公里以上之高速任意大弧度蛇行（或俗稱Ｓ型），並駛出其車道路面邊線外，
    導致車輛失控側向打滑，跨越道路中央行車分向線侵入對向車道撞擊被害人鄭振
    良車輛以致肇事，被告顯有過失，已甚灼然。又被告過失犯行與被害人鄭振良死
    亡、告訴人及其子鄭威臣傷害間均有相當因果關係。被告犯行，洵堪認定。
三、核被告所為，係犯刑法第二百七十六條第一項過失致死及同法第二百八十四條第
    一項前段過失傷害罪，被告以一行為侵害三法益，觸犯上開罪名，為想像競合犯
    ，應依刑法第五十五條前段從較重之刑法第二百七十六條第一項過失致死罪論處
    。爰審酌被告過失程度非輕、被告肇事後態度及肇事後被告已與被害人家屬達成
    民事和解，並賠償損害，有調解書一紙附卷可按等一切情狀，量處如主文所示之
    刑，以資懲儆。又查被告前未曾受有期徒刑以上刑之宣告，有台灣台中地方法院
    檢察署刑案資料查註紀錄表在卷可按。被告因過失致犯本罪，其經此教訓，當知
    謹慎而無再犯之虞，本院認所宣告之刑，以暫不執行為宜，爰併宣告緩刑肆年，
    以勵自新。
據上論斷，應依刑事訴訟法第二百九十九條第一項前段、刑法第二百七十六條第一項
、第二百八十四條第一項前段、第五十五條、第七十四條第一款、罰金罰鍰提高標準
條例第一條前段，判決如主文。
中      華      民      國    八十九    年      七      月      六      日
                                      臺灣臺中地方法院交通法庭
                                          法  官    許  金  樹
右正本證明與原本無異。
如不服本判決應於送達後十日內向本院提出上訴狀，上訴於台灣高等法院台中分院（
須附繕本）。
                                          書記官
中      華      民      國    八十九    年      七      月      九      日
附錄論罪科刑實體法條文：
刑法第二百七十六條第一項：
因過失致人於死者，處二年以下有期徒刑、拘役或二千元以下罰金。
(罰金部份業經提高十倍為二萬元)


司法院資訊處製作；財團法人民間司法改革基金會備份。
